臺灣臺南地方法院民事判決　九十一年度訴字第一六六八號
　　原　　　告　乙○○
　　被　　　告　甲○○
右當事人間請求債務人異議之訴事件，本院判決如左：
    主    文
原告之訴駁回
訴訟費用由原告負擔。
    事    實
一、原告方面：
  （一）聲明：求為判決（甲）鈞院九十年度執字第二七零六號損害賠償事件所為強
              制執行程序應予撤銷（乙）訴訟費用由被告負擔。
  （二）陳述略稱；一被告於台南地方法院檢察署八十六年度偵字第九二八六號案件
        中有當庭和解，依刑事訴訟法四百八十七條附帶民事再依民事訴訟法三百七
        十七條至三百八十條和解成立與確定判決有同一之效力。被告既於偵查中和
        解並已撤銷妨害家庭、傷害、恐嚇之民事、刑事均不追究，其債權應不存在
        ，而且被告在離婚前也有過失，我尚未告他，因此，鈞院九十年度執字第二
        七零六號損害賠償事件所為強制執行程序應予撤銷云云。
  （三）證據；提出台南地方法院檢察署八十六年度偵字第二八六號案件中和解筆錄
        影本、地方法院及高分院民事判決影本各一份，再審狀、刑事告發狀、戶籍
        謄本、不起訴處分書影本各一件、刑事判決、刑事裁定各二件。
二、被告方面
  （一）聲明；求為判決如主文所示。
  （二）陳述；否認離婚前有何過失。
   理  由
一、經查；被告於本院九十年度執字第二七零六號損害賠償事件所為強制執行程序之
    執行名義為台灣高等法院台南分院八十九年度上易字第七二號確定民事判決，而
    確定之民事終局判決為強制執行法第四條第一項第一款之合法執行名義，因之，
    被告上開執行案件於形式上應屬合法之聲請強制執行，故相對人僅於有強制執行
    法第十四條所列之情形始得提起債務人異議之訴並獲得勝訴裁判而已。
二、原告起訴主張略稱；被告於台南地方法院檢察署八十六年度偵字第九二八六號案
    件中有當庭和解，依刑事訴訟法四百八十七條附帶民事再依民事訴訟法三百七十
    七條至三百八十條和解成立與確定判決有同一之效力。被告既於偵查中和解並已
    撤銷妨害家庭、傷害、恐嚇之民事、刑事均不追究，其債權應不存在，而且被告
    在離婚前也有過失，我尚未告他，因此，鈞院九十年度執字第二七零六號損害賠
    償事件所為強制執行程序應予撤銷云云。」惟查，上開確定終局民事判決之訴訟
    標的係本件被告甲○○主張兩造離婚係因本件原告乙○○之過失，且其因而受有
    損害，依民法第一千零五十六條第一、二項之法律關係請求損害賠償，而原告所
    主張；「被告於台南地方法院檢察署八十六年度偵字第九二八六號案件中有當庭
    和解，依刑事訴訟法四百八十七條附帶民事再依民事訴訟法三百七十七條至三百
    八十條和解成立與確定判決有同一之效力。被告既於偵查中和解並已撤銷妨害家
    庭、傷害、恐嚇之民事、刑事均不追究，其債權應不存在」，既係就妨害家庭、
    傷害、恐嚇之民事、刑事均不追究而已，惟按民法第一千零五十六條第二項所規
    定之損害賠償，係以因判決離婚而受有非財產上之損害為其請求權之發生原因，
    與同法第一百八十四條第一項所規定因侵權行為而受有損害為其損害賠償請求權
    之發生原因並不相同，二者法律關係顯不同。準此，本件被上訴人雖係本於通姦
    、傷害、恐嚇等同一事實，惟乃依民法第一千零五十六條第二項之法律關係，請
    求損害賠償，非依民法第一百八十四條第一項侵權行為之法律關係，請求損害賠
    償，故被上訴人縱於台南地檢署八十八年偵字第九二八六號傷害案件中，表示放
    棄對上訴人及周瑞香之妨害家庭民事賠償請求及不追究上訴人傷害及恐嚇罪責（
    該偵字第四十五頁背面），惟因離婚而發生之損害賠償請求係另一法律關係，不
    受影響，因之，原告主張；被告於台南地方法院檢察署八十六年度偵字第九二八
    六號案件中有當庭和解，依刑事訴訟法四百八十七條附帶民事再依民事訴訟法三
    百七十七條至三百八十條和解成立與確定判決有同一之效力。被告既於偵查中和
    解並已撤銷妨害家庭、傷害、恐嚇之民事、刑事均不追究，其債權應不存在，而
    且被告再離婚前也有過失，我尚未告他，因此，鈞院九十年度執字第二七零六號
    損害賠償事件所為強制執行程序應予撤銷云云，顯屬無理由。
三、原告復主張；而且被告在離婚前也有過失，我尚未告他，因此，鈞院九十年度執
    字第二七零六號損害賠償事件所為強制執行程序應予撤銷云云。為並未提出若何
    證據以供調查、斟酌，空言主張，也應無可採。
四、結論：本件原告之訴為無理由，依民事訴訟法第七十八條判決如主文。
中　　　華　　　民　　　國　　九十一　　年　　　九　　　月　　十二　　日
                     臺灣臺南地方法院民事第一庭
　　　　　　　　　　　　　　　　　　　　　法　　　官　  何清池
右正本證明與原本無異
如對本判決上訴，須於判決送達後廿日內向本院提出上訴狀
中　　　華　　　民　　　國　　九十一　　年　　　九　　　月　　十二　　日
　　　　　　　　　　　　　　　　　　　　　法院書記官　　許悉愛
